【裁判字號】    97,台非,553
【裁判日期】    971211
【裁判案由】    竊盜
【裁判全文】
最高法院刑事判決              九十七年度台非字第五五三號
上訴人  最高法院檢察署檢察總長
被  告  甲○○
                號
上列上訴人因被告竊盜案件，對於台灣台中地方法院中華民國九
十七年七月三十日第一審確定判決（九十七年度易字第二六００
號；起訴案號：台灣台中地方法院檢察署九十七年度偵字第一二
七三六號），認為部分違背法令，提起非常上訴，本院判決如下
：
    主  文
原判決關於宣告強制工作部分撤銷。
    理  由
非常上訴理由稱：「按判決不適用法則或適用不當者，為違背法
令，刑事訴訟法第三百七十八條定有明文。又應執行之刑未達一
年以上者，不適用竊盜犯贓物犯保安處分條例，該條例第二條第
四項亦有明文規定。本件原判決以被告甲○○有如事實欄所載之
竊盜犯行，並認被告先後多次因竊盜案件判決確定及執行完畢，
前因竊盜案件執行完畢後，甫出監一月餘即再犯本案，由此可見
，被告屢次因竊盜案件，經法院論罪科刑，經多次入監執行後，
仍未能矯正其竊盜惡習而再犯本案，被告有犯罪習慣無訛，而判
處被告甲○○犯竊盜罪，累犯，處有期徒刑柒月。並應於刑之執
行前，令入勞動場所強制工作年。經查其應執行之刑期七月，
未達一年以上，竟依竊盜犯贓物犯保安處分條例第三條第一項之
規定，諭知應於刑之執行前，令入勞動場所強制工作三年。此強
制工作部分，其判決自有適用法則不當之違背法令。案經確定，
於被告不利。爰依刑事訴訟法第四百四十一條、第四百四十三條
提起非常上訴，以資糾正。」等語。
本院按：「應執行之刑未達一年以上者，不適用本條例。」為竊
盜犯贓物犯保安處分條例第二條第四項所明定，是對於犯竊盜罪
、贓物罪之被告，倘宣告之主刑未達有期徒刑一年以上者，即無
依上揭條例諭知強制工作保安處分之餘地，其若併予宣告，自屬
判決違背法令。本件被告甲○○雖有多次竊盜罪之前案紀錄，但
此次所累犯之竊盜罪，宣告之刑為有期徒刑七月，並未達一年以
上，原判決竟諭知「並於刑之執行前，令入勞動場所強制工作
年」，有各該資料在卷可稽。揆諸上揭說明，顯然違背法令。案
經確定，且於被告不利，非常上訴意旨執以指摘，洵有理由，自
應由本院將上揭違法部分予以撤銷，以資救濟。此項撤銷之效力
，依刑事訴訟法第四百四十八條規定意旨，應及於被告，附此敘
明。
據上論結，應依刑事訴訟法第四百四十七條第一項第一款，判決
如主文。
中    華    民    國  九十七  年   十二   月   十一   日
                      最高法院刑事第十一庭
                          審判長法官  花  滿  堂
                                法官  黃  正  興
                                法官  陳  東  誥
                                法官  林  錦  芳
                                法官  洪  昌  宏
      本件正本證明與原本無異
                                      書  記  官
中    華    民    國  九十七  年   十二   月   十五   日
                                                     Ｒ


司法院資訊處製作；財團法人民間司法改革基金會備份。
